【裁判字號】    95,易,260
【裁判日期】    950526
【裁判案由】    竊盜
【裁判全文】
臺灣屏東地方法院刑事判決               95年度易字第260號
公  訴  人  臺灣屏東地方法院檢察署檢察官
被      告  丁○○
上列被告因竊盜案件，經檢察官提起公訴（95年度偵字第2622號
），被告就被訴事實為有罪之陳述，經本院裁定行簡式審判程序
，判決如下：
    主  文
丁○○連續攜帶兇器竊盜，處有期徒刑玖月，緩刑年，緩刑期
間付保護管束。扣案之Ｔ型板手貳支及機車鑰匙壹支均沒收。
    事  實
一、丁○○意圖為自己不法之所有，並基於攜帶兇器竊盜之概括
    犯意，攜帶其所有客觀上具有危險性，足以危害人之生命、
    身體安全，可供兇器使用之T 型板手2 支，連續為下列竊盜
    行為：
  (一)丁○○於民國95年4 月18日15時30分許，在高雄縣鳥松鄉長
    庚醫院附近，見未懸掛車牌之黑色重型機車（該車為丙○○
    所有，車牌號碼：H7P-998 號，引擎號碼：SA25GD-129622
    號，於95年3 月20日17時許，在高雄市○○區○○路880 巷
    東街超級市場前，遭姓名年籍不詳之人竊取，復於不詳時間
    棄置在上開處所）停放在該處，認有機可趁，遂以兇器T 型
    板手撬開該機車之車鎖孔，再以其所有之機車鑰匙1 支發動
    該機車後竊取之，丁○○因見該機車未懸掛車牌，隨即在上
    開處所，以兇器T 型板手竊取乙○○所有車牌號碼OAU-416
    號重型機車之車牌，並將OAU-416 號車牌懸掛在其所竊得之
    上開黑色重型機車上，留供己騎乘使用。
  (二)丁○○於同日16時10分許，騎乘懸掛OAU-416 號車牌之黑色
    重型機車，在屏東縣屏東市○○路583 號前，見戊○○所有
    車牌號碼VIY-322 號輕型機車停放在該處，認有機可趁，遂
    以兇器T 型板手撬開該機車之置物箱，竊取戊○○所有置於
    該機車置物箱內之長方形花格子皮包1 只（內有現金新臺幣
    （下同）15,945元、身分證2 張、大眾銀行提款卡、富邦銀
    行信用卡各1 張、存款簿3 本及行動電話1 支），得手後，
    即將所竊得之身分證、大眾銀行提款卡各1 張及存款簿3 本
    隨手丟棄在屏東縣屏東市千禧公園旁，其餘物品則放入懸掛
    OAU-416 號車牌之黑色重型機車置物箱內。
  (三)丁○○於同日17時20分許，騎乘懸掛OAU-416 號車牌之黑色
    重型機車，在屏東縣屏東市○○路214 號前，見甲○○所有
    車牌號碼TFP-978 號輕型機車停放該處，認有機可趁，即欲
    竊取該機車置物箱內之物品，於以兇器T 型板手撬該機車之
    置物箱而尚未打開置物箱之際，為警當場查獲而未遂，並扣
    得丁○○所有供竊盜用之T 型板手2 支及機車鑰匙1 支，且
    在懸掛OAU-416 號車牌之黑色重型機車置物箱內，尋獲戊○
    ○失竊之長方形花格子皮包1 只（內有現金15,945元、身分
    證、富邦銀行信用卡各1 張及行動電話1 支）。
二、案經屏東縣警察局屏東分局報請臺灣屏東地方法院檢察署檢
    察官偵查起訴。
    理  由
一、本件被告丁○○所犯係死刑、無期徒刑、最輕本刑為3 年以
    上有期徒刑以外之罪，其於準備程序中就被訴事實為有罪之
    陳述，經法官告知簡式審判程序之旨，並聽取檢察官、被告
    之意見後，本院認為適宜由受命法官獨任進行簡式審判程序
    ，合先敘明。
二、上揭事實，業據被告丁○○於警詢時、偵查中及本院審理時
    坦承不諱，核與被害人戊○○、甲○○於警詢時指述之情節
    大致相符，並有T 型板手2 支及機車鑰匙1 支扣案可稽，復
    有高雄市政府警察局楠梓分局車輛協尋電腦輸入單、車籍查
    詢- 基本資料詳細畫面表各1 紙、贓物認領保管單2 紙及照
    片15幀在卷足憑，堪認被告之自白確與事實相符，本件事證
    明確，被告之犯行洵堪認定。
三、按刑法第321 條第1 項第3 款之攜帶兇器竊盜罪，係以行為
    人攜帶兇器竊盜為其加重條件，所謂兇器，其種類並無限制
    ，凡客觀上足對人之生命、身體構成威脅，具有危險性之兇
    器均屬之，本件被告丁○○行竊時所攜帶之T 型板手2 支，
    均為金屬製品，質地堅硬、銳利之物，足以對人之生命、身
    體造成威脅，可認定為兇器。是核被告所為，均係犯刑法第
    321 條第1 項第3 款之攜帶兇器竊盜罪。被告所為上開攜帶
    兇器竊盜犯行（含未遂），時間緊接、所犯係構成要件相同
    之罪名，顯係基於概括犯意反覆為之，為連續犯，應論一罪
    ，並依刑法第56條之規定加重其刑。爰審酌被告不思正途營
    生，竟貪圖小利而為本件連續竊盜犯行，惟犯罪後坦承犯行
    態度良好，及其犯罪之目的、手段等一切情狀，量處如主文
    所示之刑，以資懲儆。扣案之T 型板手2 支及機車鑰匙1 支
    ，均為被告所有，供其犯罪所用之物，業據其陳明在卷，均
    應依刑法第38條第1 項第2 款之規定宣告沒收。
四、被告丁○○除前曾於92年間因偽造文書案件，經臺灣高雄地
    方法院以92年度簡字第2486號判決判處有期徒刑6 月，緩刑
    2 年確定，於94年9 月3 日保護管束期滿未經撤銷緩刑之宣
    告外，未曾受其他有期徒刑以上刑之宣告等情，有臺灣高等
    法院被告前案紀錄表1 份附卷可稽，按緩刑期滿，而緩刑之
    宣告未經撤銷者，其刑之宣告失其效力，刑法第76條定有明
    文，此種情形，即與未曾受有期徒刑以上刑之宣告者相同，
    仍與刑法第74條第1 款所規定之緩刑條件，並無不符（最高
    法院87年度台非字第56號判決意旨參照），是其因一時失控
    ，致罹刑典，事後已坦承犯行深具悔意，經此刑之宣告後，
    應知警惕而無再犯之虞，因認以暫不執行其刑為當，爰依刑
    法第74條第1 款之規定予以宣告緩刑3 年，以啟自新，惟為
    確實使被告有正確之法律觀念並提供必要之協助及督促，且
    依其所犯情節認有加以追蹤觀護之必要，亦併依刑法第93條
    第1 項之規定，宣告緩刑期內付保護管束，俾由地方法院檢
    察署之觀護人予以適當之督促，並發揮附條件緩刑制度之立
    意及避免短期自由刑執行所肇致之弊端，以觀後效。
據上論斷，應依刑事訴訟法第299 條第1 項前段、第273 條之1
第1 項，刑法第56條、第321 條第1 項第3 款、第74條第1 款、
第93條第1 項、第38條第1 項第2 款，判決如主文。
本案經檢察官葉容芳到庭執行職務。
中    華    民    國    95    年    5     月    26    日
                  刑事第五庭    法  官  林家聖
以上正本證明與原本無異。
如不服本判決應於收受本判決送達後10日內向本院提出上訴書狀
，其未敘述上訴理由者，並得於提起上訴後10日內向本院補提理
由書狀（均須按他造當事人之人數附繕本）「切勿逕送上級法院
」
中    華    民    國    95    年    5     月    26    日
                                書記官  莊正彬
附錄本判決論罪科刑法條全文：
刑法第320條第1項
意圖為自己或第三人不法之所有，而竊取他人之動產者，為竊盜
罪，處5 年以下有期徒刑、拘役或500 元以下罰金。
刑法第321條
犯竊盜罪而有左列情形之一者，處6 月以上、5 年以下有期徒刑
：
一  於夜間侵入住宅或有人居住之建築物、船艦或隱匿其內而犯
    之者。
二  毀越門扇、牆垣或其他安全設備而犯之者。
三  攜帶兇器而犯之者。
四  結夥三人以上而犯之者。
五  乘火災、水災或其他災害之際而犯之者。
六  在車站或埠頭而犯之者。
前項之未遂犯罰之。


司法院資訊處製作；財團法人民間司法改革基金會備份。
